【裁判字號】    99,訴,1027
【裁判日期】    991231
【裁判案由】    違反毒品危害防制條例
【裁判全文】
臺灣嘉義地方法院刑事判決              99年度訴字第1027號
公  訴  人  臺灣嘉義地方法院檢察署檢察官
被      告  李宗榮
上列被告因違反毒品危害防制條例案件，經檢察官提起公訴（99
年度毒偵字第1757號），被告自白犯罪，經合議庭裁定改以簡式
審判程序審理，茲判決如下：
    主  文
李宗榮施用第一級毒品，累犯，處有期徒刑捌月。
    犯 罪 事 實
一、李宗榮前因偽造文書案件，經本院以95年度嘉簡字第1796號
    判決，判處有期徒刑5月確定；又因詐欺案件，經本院以95
    年度嘉簡字第1476號判決，判處有期徒刑6月確定，上開案
    件並經本院以96年度聲減字第859號裁定分別減刑並定應執
    行有期徒刑5月確定。再因施用毒品違反毒品危害防制條例
    案件，經本院以96年度訴字第553號判決，判處有期徒刑8月
    ，並經本院以96年度聲減字第1851號裁定減刑為有期徒刑4
    月確定，復與前開2罪應執行之刑接續執行，於民國97年1月
    21日執行完畢。另因竊盜案件，經本院以97年度嘉簡字第12
    69號判決，判處有期徒刑4月確定，於98年4月25日執行完畢
    。
二、李宗榮曾因施用毒品案件，經本院以93年度毒聲字第146號
    裁定送勒戒處所觀察、勒戒後，因無繼續施用毒品傾向，於
    93年4月22日執行完畢釋放出所，並經臺灣嘉義地方法院檢
    察署檢察官以93年度毒偵字第395號為不起訴處分確定；復
    於上開觀察、勒戒執行完畢釋放後5年內，再犯施用毒品案
    件，經本院以94年度訴字第180號判決，判處有期徒刑7月確
    定。其基於施用第一級毒品之犯意，於99年9月8日下午8時
    許，在其位於嘉義縣中埔鄉興化6巷89號住處內，以將海
    洛因摻入香菸後，點燃香菸吸食煙霧之方式，施用第一級毒
    品海洛因1次。嗣為警於99年9月10日下午11時15分許，在嘉
    義市○○○路前，見其行跡可疑而實施盤查，經其同意採驗
    尿液送驗，結果呈嗎啡陽性反應而查悉上情。
三、案經嘉義市政府警察局第二分局報請臺灣嘉義地方法院檢察
    署檢察官偵查起訴。
    理  由
一、本件被告李宗榮所犯係死刑、無期徒刑或最輕本刑為3年以
    上有期徒刑以外之罪，其於準備程序中就被訴事實為有罪之
    陳述，經本院告知簡式審判程序之旨，並聽取公訴人、被告
    之意見後，爰依刑事訴訟法第273條之1第1項規定合議裁定
    由受命法官獨任進行簡式審判程序。
二、訊據被告李宗榮對其於上揭時、地，施用第一級毒品海洛因
    之犯罪事實，於本院審理中坦承不諱，而其為警查獲後經採
    集尿液囑託鑑定結果，亦呈嗎啡（即海洛因進入人體後之代
    謝物）陽性反應，此有臺灣檢驗科技股份有限公司出具之99
    年10月12日KH/2010/00000000號濫用藥物檢驗報告、嘉義市
    政府警察局第二分局違反毒品危害防制條例嫌疑人代號與真
    實姓名對照表各乙份在卷可稽（參警卷第5頁、第6頁），是
    上述證據與被告之自白互核一致。又被告有事實欄二所載因
    施用毒品違反毒品危害防制條例而受觀察、勒戒，復於觀察
    勒戒執行完畢釋放後5年內，再因施用毒品案件經追訴處罰
    等情，此亦有臺灣高等法院被告前案紀錄表在卷可憑，是以
    本件事證已臻明確，被告於觀察、勒戒執行完畢釋放後，於
    5年內已再犯施用毒品之犯行，並經依法追訴處罰，其本件
    第3次以上再度施用毒品海洛因之行為，堪為認定，應予依
    法論科。
三、按海洛因係毒品危害防制條例第2條第2項第1款所明定之第
    一級毒品，不得非法持有、施用。核被告李宗榮所為，係犯
    毒品危害防制條例第10條第1項之施用第一級毒品罪。其施
    用第一級毒品海洛因前後持有海洛因之低度行為，應為施用
    海洛因之高度行為所吸收，不另論罪。又被告有如事實欄所
    載之科刑執行紀錄，此有臺灣高等法院被告前案紀錄表1份
    附卷可按，其於受有期徒刑執行完畢後，5年以內故意再犯
    本件有期徒刑以上之罪，為累犯，應依刑法第47條第1項規
    定加重其刑。爰審酌被告國小畢業，自承前曾任鐵工，月收
    入約4萬餘元，離婚，母親健在而年屆65歲，父親過世，另
    有1名已成年之胞弟，有工作並能自給自足；另位胞弟則係
    智能障礙，現由母親照顧之家庭等生活狀況，且有前述犯罪
    及施用毒品遭查獲判刑之紀錄，有臺灣高等法院被告前案紀
    錄表附卷足據，其前已因觀察、勒戒執行完畢而經不起訴處
    分，業受毒品危害防制條例對施用毒品人之寬典，竟仍一再
    施用，不知戒除毒癮，而其施用毒品實為戕害自身健康之犯
    罪，於他人固無明顯重大危害，然對社會善良風氣已足生不
    良影響，並斟酌其施用之次數，及本件坦承施用毒品犯行之
    犯後態度等一切情狀，量處如主文所示之刑，以資儆懲。
據上論斷，應依刑事訴訟法第273 條之1 第1 項、第299 條第1
項前段，毒品危害防制條例第10條第1項，刑法第11條前段、第
47條第1項，判決如主文。
本案經檢察官侯德人到庭執行職務
中    華    民    國    99    年    12    月    31    日
                  刑事第一庭    法  官  呂美玲
以上正本證明與原本無異。
如不服本判決應於收受判決後10日內向本院提出上訴書狀，並應
敘述具體理由；其未敘述上訴理由者，應於上訴期間屆滿後20日
內向本院補提理由書（均須按他造當事人之人數附繕本）「切勿
逕送上級法院」。
中    華    民    國    99    年    12    月    31    日
                                書記官  洪敏芳
附錄法條
毒品危害防制條例第10條
施用第一級毒品者，處 6 月以上 5 年以下有期徒刑。
施用第二級毒品者，處 3 年以下有期徒刑。

司法院資訊處製作；財團法人民間司法改革基金會備份。
